臺灣高等法院民事判決　　　　　　　　　　　　　　九十三年度上易字第六八七號
　　上　訴　人　甲○○
　　被上訴人　　中國信託商業銀行股份有限公司
　　法定代理人　辜仲諒
右當事人間，因請求侵權行為損害賠償等事件，上訴人對於中華民國九十三年六月二
十五日臺灣臺北地方法院九十三年度訴字第一六八二號第一審判決，提起上訴，本院
判決如左：
    主      文
上訴駁回。
第二審訴訟費用由上訴人負擔。
    事實及理由
一、按：原告之訴，依其所訴之事實，在法律上顯無理由者，法院得不經言詞辯論，
    逕以判決駁回之。民事訴訟法第二百四十九條第二項定有明文。此項規定於第二
    審程序準用之，同法第四百六十三條亦有明文。
二、本件上訴人於原法院起訴主張：被上訴人為訴外人謝淑瑄之債權人，為向謝淑瑄
    催索債權，屢將催繳函函寄臺北市○○路○段二二五巷一○號一樓上訴人所有房
    屋之址，侵害上訴人之隱私權。為此，求為命上訴人給付新臺幣 (以下同)一十
    二萬元，及停止一切行為等之判決。並上訴聲明：(一)原判決廢棄。(二)被上訴
    人應給付上訴人十二萬元。(三)第一、二審訴訟費用由被上訴人負擔。
三、上訴人主張被上訴人為訴外人謝淑瑄之債權人，為向謝淑瑄催索債權，屢將催繳
    函函寄臺北市○○路○段二二五巷一○號一樓之事實，為被上訴人所不爭執，且
    有催繳信函在卷足稽，上訴人主張之上開事實，應堪信為真實；惟被上訴人否認
    有侵害上訴人之隱私權，且以自接獲上訴人之抗議電話後，即未再向該址函催等
    語，資為抗辯。經查民法對於上訴人主張被上訴人所侵害之隱私權，未設侵權行
    為損害賠償之規定，且依法務部律字第九一六八號函釋及學說承認所謂秘密權，
    即屬隱私權，指私生活上或工商業上所不欲人知之事實，有不被他人得知的權利
    ；至名譽，則係人在社會上享有一般人對其品德、聲望或信譽等所加之評價，是
    屬於一個人在社會上所受之價值判斷，因此名譽有無受損害，應以社會對其評價
    是否貶損為斷。本件被上訴人將其對謝淑瑄債權之催繳信函寄送上訴人所有房屋
    之地址，催繳信函上明白記載收件人為謝淑瑄，為上訴人所不爭執，又有前開催
    繳信函在卷可稽（原審卷第五頁、第六頁及第一一頁），並未揭露上訴人之任何
    個人資訊，未減損上訴人之社會評價，自難認上訴人之隱私權、名譽權受到侵害
    。況上訴人亦不爭執自九十三年三月十五日以後即未再接獲被上訴人函寄謝淑瑄
    之催繳信函，且上訴人已自行向戶政機關申請將謝淑瑄
    頁），及已將其所有前開房屋出租（原審卷第四一頁）。從而，其依侵權行為之
    法律關係，請求上訴人停止一切行為，及賠償一十二萬元，於法律上顯無理由，
    ，不應准許，應予駁回。
四、綜上所述，原法院為上訴人敗訴判決，經核尚無違誤；上訴人之上訴意旨，仍持
    前詞，指摘原法院之判決不當，求予廢棄，在法律上顯非有理由。依民事訴訟法
    第四百六十三條之規定，準用同法第二百四十九條第二項之規定，不經言詞辯論
    逕以其上訴在法律上顯無理由，予以駁回。
據上論結，本件上訴在法律上為顯無理由，爰判決如主文。
中　　　華　　　民　　　國　　九十三　　年　　　八　　　月　　　三　　　日
                                    民事第六庭
                                        審判長法  官　林　丁　寶
                                              法  官　林　恩　山
                                              法  官　陳　博  享
正本係照原本作成。
不得上訴。
中　　　華　　　民　　　國　　九十三　　年　　　八　　　月　　　五　　　日
　　　　　　　　　　　　　　　　　　　　　　　書記官　鄭　靜　如
